【裁判字號】    89,易,1109
【裁判日期】    891212
【裁判案由】    違反槍砲彈藥刀械管制條例
【裁判全文】
臺灣屏東地方法院刑事判決                        八十九年度易字第一一○九號
    公  訴  人  臺灣屏東地方法院檢察署檢察官
    被      告  甲○○
右列被告因違反槍砲彈藥刀械管制條例案件，經檢察官提起公訴（八十九年度偵字第
一○一二號），本院判決如左：
    主  文
甲○○無罪。
    理  由
一、公訴意旨略以：被告甲○○明知十字弓為槍砲彈藥刀械管制條例所管制之刀械，
    非經許可不得持有，竟仍基於違反槍砲彈藥刀械管制條例之犯意，未經許可而持
    有十字弓一把。嗣於民國八十九年一月四日九時四十分許，為警在屏東縣高樹鄉
    ○○○段二三○之四五地號土地上其居住之鐵皮屋客廳內查獲，因認被告涉犯違
    反槍砲彈藥刀械管制條例第十四條第三項之未經許可持有其他經中央主管機關查
    禁、非供正當使用具有殺傷力之刀械罪嫌。
二、按犯罪事實應依證據認定之，無證據不得推定其犯罪事實，又不能證明被告犯罪
    者，應諭知無罪之判決，刑事訴訟法第一百五十四條、第三百零一條第一項分別
    定有明文。次按犯罪事實之認定應憑證據，如未能發現相當證據或證據不足以證
    明，自不能以推測或擬制之方法以為裁判基礎；又刑事訴訟法上所謂認定犯罪事
    實之證據，係指足以證明被告確有犯罪行為之積極證據而言，該項證據必須適合
    於被告犯罪事實之認定，始得採為斷罪之資料，此有最高法院四十年度台上字第
    八六號、六十九年度台上字第四九一三號判例足資參照。
三、訊據被告甲○○於警、偵訊中及本院審理時，均堅詞否認涉有上開犯行，辯稱：
    十字弓非伊所有等語。公訴人認被告涉犯上開犯行，係以該十字弓係置放於被查
    獲地點之客廳桌上，而桌上另有飲水機一台，則被告進出客應取水飲用，應該不
    會不知道該處放有十字弓，且前開被查獲地點僅被告一人承租使用，則最合理之
    推斷為被告即是十字弓之持有者等為其立論根據。經查，被告於本院審理時供稱
    ：「係向楊翠杏承租上開被查獲地點之鐵皮屋內一間房子，是為了在芭樂園工作
    時晚上住的，十字弓不是我的，如是我的就會藏起來，不可能讓警員查到，十字
    弓據乙○○說是綽號『阿輝』之工人撿回來的」等語（詳本院卷第十八頁背面）
    ，俟經證人乙○○到庭結證稱：「我確實有這樣講過，因有很多工人撿東西回來
    ，『阿輝』並有修理那個十字弓，被告那麼大的人不會在玩十字弓，因工人人數
    很多，常撿東西回來，有鳥仔踏、捕鼠器、狗籠等物」等語明確（本院卷第三十
    九頁）。本院認為，被告固有承租上開被查獲地點之鐵皮屋之事實，惟果如被告
    所稱僅係租承上開鐵皮屋供在芭樂園工作時晚上住宿使用，則被告辯稱對該鐵皮
    屋內究有何違禁物存在並不瞭解等語，尚無違常情；又該鐵皮屋既係租賃予果園
    工人使用，亦有可能係先前工人留下該十字弓，此有證人乙○○上開證詞足佐；
    此外，復查無積極證據足資證明被告確有公訴人所指之犯行，自不能僅憑被告係
    租用上開鐵皮屋，即遽認被告即是十字弓之持有者等推測或擬制之方法以為裁判
    基礎，揆諸前揭法條之規定與最高法院判例意旨，爰為被告無罪判決之諭知。
據上論斷，應依刑事訴訟法第三百零一條第一項，判決如主文。
本案經檢察官薛水生到庭執行職務。
中      華      民      國      八十九      年    十二    月    十二    日
                                      臺灣屏東地方法院刑事第二庭
                                            法  官    柯盛益
右正本證明與原本無異。
對於本判決如有不服應於收受送達後十日內向本院提出上訴書狀上訴於台灣高等法院
高雄分院並按他造當事人之人數附具繕本。
                                            書記官    張福山
中      華      民      國      八十九      年    十二    月    十二    日


司法院資訊處製作；財團法人民間司法改革基金會備份。
